臺灣高雄地方法院刑事判決　　　　　　 93年度重訴字第107號
公　訴　人　臺灣高雄地方法院檢察署檢察官
被　　　告　乙○○　男　民國4.
選任辯護人　游雪莉律師
　　　　　　張清雄律師
　　　　　　吳建勛律師
上列被告因毒品危害防制條例案件，經檢察官提起公訴（九十三
年度偵字第一六九一七號、第一七六一八號），本院判決如下：
    主  文
乙○○共同販賣第二級毒品，處有期徒刑捌年陸月。
扣案之甲基安非他命伍包（合計驗後淨重肆仟玖佰肆拾柒點伍肆
公克），均沒收銷燬之。扣案之塑膠袋貳只及行動電話壹支（含
Ｚ000000000號ＳＩＭ卡壹張）及未扣案之販賣毒品所
得新台幣貳佰壹拾萬元均沒收，販賣毒品所得如全部或一部不能
沒收時，以其財產抵償之。
    事  實
一、乙○○前於民國八十五及八十六年間，分別因違反肅清煙毒
    條例等案件，經法院判處有期徒刑五年及四年八月確定，經
    合併執行，於八十五年十一月五日入監執行，嗣於九十年一
    月二十日假釋出監，現仍假釋中，詎乙○○仍不知警惕，明
    知甲基安非他命係屬毒品危害防制條例第二條所規定之第二
    級毒品，不得販賣，竟與甲○○（另由檢察官偵辦中）基於
    共同販賣第二級毒品甲基安非他命之故意，並意圖營利，於
    民國九十三年八月二十四日，由不詳姓名年籍綽號「蘋果」
    之成年男子，撥打電話予乙○○，告知其友人欲購買第二級
    毒品甲基安非他命，經乙○○於電話中分別與甲○○及「蘋
    果」就毒品之成交價格及數量進行磋商，雙方同意以一公斤
    甲基安非他命為新台幣（下同）五十一萬之價格達成交易，
    「蘋果」總計購買五公斤並先支付二百一十萬元，金額不足
    部分事後再行匯款。嗣三人互約於同日晚上十時許，至高雄
    市○○區○○街三十六巷二之九號前停車場會面交易，乙○
    ○下車向「蘋果」拿取現金二百一十萬元後，搭乘車牌號碼
    ＺＴ－二四九三號甲○○所駕駛之自小客車離去，甲○○駕
    駛該車至高雄市○○路與武慶路口附近，再與亦有販毒犯意
    聯絡之某不詳姓名年籍之成年男子碰面，由該男子將上開車
    輛駛離，乙○○及甲○○則在該處等候，約一小時後，前開
    裝載五大包甲基安非他命（每包毛重約一千公克，合計驗後
    總淨重四千九百四十七點七五公克，取零點二一公克鑑驗用
    罄，總餘四千九百四十七點五四公克）之黃色塑膠袋一只，
    甲○○遂於同日晚上十一時駕駛該車搭載乙○○返回高雄市
    鼓山區○○街三十六巷二之九號處之山道路旁停車，擬由乙
    ○○下車取出上開置放五包安非他命之黃色塑膠袋一只交付
    買主時，為在場埋伏之員警當場查獲，並扣得裝有上揭五包
    甲基安非他命之黃色塑膠袋一只及乙○○所有用以聯絡購買
    毒品之行動電話一支（含Ｚ000000000號ＳＩＭ卡
    一張），而甲○○見乙○○遭警方逮捕，立即駕駛該車逃離
    現場。
二、案經行政院海岸巡防署高雄市機動查緝隊及高雄縣政府警察
    局鳳山分局報告臺灣高雄地方法院檢察署檢察官偵查起訴。
    理　由
一、訊據被告乙○○固不否認其有於上揭時地，為警查獲持有上
    揭裝有五包甲基安非他命之黃色塑膠袋一只之事實，惟矢口
    否認有何上揭販賣第二級毒品之犯行，辯稱：是「蘋果」的
    朋友要買安非他命，伊只是幫「蘋果」打電話給甲○○洽談
    安非他命的價格及數量，「蘋果」及甲○○都沒有給伊好處
    ，伊沒有販賣安非他命云云，經查：
  （一）於右揭時地，被告持有上揭裝有五包甲基安非他命之黃
        色塑膠袋一只而為警查獲之事實，業據被告於本院審理
        中坦承屬實，復有扣案之甲基安非他命五包及裝放五包
        安非他命所用之黃色及白色塑膠袋各一只在卷可憑，而
        扣案之五包甲基安非他命經送驗，確實均為第二級毒品
        甲基安非他命（合計驗後總餘淨重四千九百四十七點五
        四公克），亦有內政部警政署刑事警察局鑑驗通知書一
        份在卷可參。
  （二）被告雖辯稱：伊僅係幫「蘋果」打電話給甲○○洽談安
        非他命的價格及數量云云，惟查，本案檢察官依法對被
        告所使用之行動電話門號Ｚ000000000號核發
　　　  通訊監察書（見卷附之雄檢楠玉字第聲監續字第七五Ｏ
        號通訊監察書），經警方上線監聽，被告於九十三年八
        月二十四日晚上五時三十分打電話予甲○○（行動電話
        號碼Ｚ000000000號）說：「「蘋果」剛才打
        電話給我，台北那邊拜託用四用（指要買四公斤之意）
        ，五一啦（指一公斤安非他命賣五十一萬元）‧‧‧」
        ；於同日晚上七時二分許，又撥電話予甲○○說：「他
        說身上二百二十多萬，他是跟我們說四，看能不能五（
        指安非他命購買之數量由四公斤改為五公斤），剩下不
        夠的部分回去匯下來‧‧‧我看不要緊，因為跟「蘋果
        」也介（台語，指很熟）那個‧‧‧這樣好，我就跟他
        說五公斤‧‧‧」等語，此有監聽譯文資料一份在卷可
        憑，被告對此亦不否認，是從上揭被告與甲○○談話之
        內容可知，被告係就「蘋果」所提出購買安非他命之價
        格及數量，與甲○○討論是否同意此筆交易，且甲○○
        亦要求被告對「蘋果」所提出之購買條件作評估，被告
        則表示可以接受，足認被告並非如其所辯稱僅係居中聯
        繫之人，而是與甲○○居於相同地位之販賣者，應可認
        定。
  （三）次查，被告於警訊及偵查中就其於案發當日之行程，係
        供稱：於案發當日晚上十時許，在高雄市○○區○○街
        三十六巷二之九號前停車場，「蘋果」拿新台幣二百一
        十萬元給伊，伊轉交予甲○○，伊就坐上甲○○駕駛的
        車輛一起到高雄市○○路與武慶路口附近，伊和甲○○
        一起下車買衣服，甲○○的一個朋友將該車開走，過了
        約五十分鐘，甲○○的朋友將該部車開回來，甲○○就
        開那部車載伊回登山街的停車場，伊下車後，甲○○將
        車上的一個黃色塑膠袋交予伊，結果就被警方查獲等語
        ，是從被告所供稱上揭取錢、等貨、交貨之過程可知，
        被告收受「蘋果」所交付購買毒品之金錢後，均係與甲
        ○○一同行動，而本案交易之毒品安非他命數量已達五
        公斤，數量甚多，被告與甲○○為躲避警方查緝，採取
        與買主非一手交錢一手交貨之面對面交易，而係採取迂
        迴之方式，先拿取對方所交付之現金後即離開現場，又
        為防錢、貨一併遭查獲，乃推由不詳姓名之同夥至其他
        地方拿取安非他命後，再返回現場交付予買方，被告於
        本案交易過程均係與甲○○在一起，再參照被告上揭與
        甲○○於電話中商談之言語，足認被告與甲○○係基於
        共同販賣之意思，而為上揭販賣毒品安非他命之犯行。
        雖被告於本院審理中，就案發當日之行程供稱：當日是
        「蘋果」叫伊過去的，「蘋果」叫伊拿錢給甲○○，伊
        後來搭甲○○的車下山，打算另外搭計程車回家，但在
        車上時甲○○說要載伊去晃晃，伊和甲○○在武慶路下
        車，伊就逛街買衣服，之後伊和甲○○開車回登山街停
        車場，甲○○叫伊拿一包東西下去，就被警方查獲云云
        ，惟被告並未舉出其他證據足以證明其上揭所供屬實，
        況販毒為一極機密之行動，在交錢、取貨當中理應小心
        隱密為之，豈有在交錢、取貨途中另為逛街購物曝光行
        為之可能？辯護人又另辯稱：被告係基於朋友關係，而
        幫忙促成本件交易，被告係幫助持有第二級毒品等語，
        惟查，本案查獲毒品數量已將近五公斤，數量甚多，其
        交易之金額則為二百餘萬元，如僅係一般吸食毒品者為
        購買自己施用所需之毒品，並不需要一次購買如此多數
        量，是該綽號「蘋果」之人或其友人購買本案毒品是否
        單純供施用而持有，已有疑問，是辯護人上揭辯稱被告
        僅係幫助持有毒品等語，亦屬過於單純化買主購買大量
        毒品之用意，其所辯亦不足為信。
  （四）現今社會毒品氾濫，政府為杜絕毒品對人民之危害，亦
        查緝甚嚴，且法律對販賣毒品者予以科處重刑，被告明
        知此情，卻仍甘冒觸犯重刑之風險，與甲○○共同販賣
        上揭第二級毒品甲基安非他命，足認被告共同販賣本案
        毒品係有利可圖，被告其主觀上有營利之意圖，亦可認
        定。此外，復有扣案之裝放上揭毒品之塑膠袋二只，及
        被告所有供其聯絡販賣毒品所用之行動電話一支（含Ｚ
        000000000號ＳＩＭ卡一張）在卷可憑。綜上
        所述，被告上揭所辯，僅係事後卸責之詞，不足為採，
        其有上揭共同販賣第二級毒品甲基安非他命之犯行，應
        堪認定。
二、核被告所為，係犯毒品危害防制條例第四條第二項之販賣第
    二級毒品罪。被告與甲○○以及將車駛走放置毒品之不詳姓
    名成年男子就上揭販賣第二級毒品之犯行，均有犯意聯絡及
    行為分擔，應論以共同正犯。被告持有第二級毒品後予以販
    賣，其持有第二級毒品之低度行為應為販賣之高度行為所吸
    收，不另論罪。爰審酌被告僅因貪圖私利，即任意販賣毒品
    ，且其係於假釋中再犯本案，足認被告不知珍惜假釋所給予
    其自新之機會，而毫無自省之意，又被告犯後仍飾詞卸責，
    顯見其並無悔意，且扣案之毒品數量甚多，犯罪情節難認輕
    微，及其犯罪手段、檢察官所求處之刑度與其他一切情狀，
    量處如主文所示之刑，以資懲儆。扣案之甲基安非他命五包
    （合計驗後淨重四千九百四十七點五四公克），均係被告販
    賣之第二級毒品甲基安非他命，為違禁物，均應依毒品危害
    防制條例第十八條第一項前段規定，諭知沒收銷燬之。另扣
    案之裝放上揭毒品之塑膠袋二只，及被告所有供其聯絡販賣
    毒品所用之行動電話一支（含Ｚ000000000號ＳＩ
    Ｍ卡一張），均係被告所有供被告犯罪所用之物，而未扣案
    之販賣毒品所得貳佰壹拾萬元，均應依毒品危害防制條例第
    十九條第一項規定沒收，販毒所得部分既無扣案，故併諭知
    如全部或一部不能沒收時，以被告財產抵償之。而行動電話
    與塑膠袋既已扣案，並無無法沒收而必須以財產抵償或追徵
    價額之問題，併此說明。
據上論斷，應依刑事訴訟法第二百九十九條第一項前段，毒品危
害防制條例第四條第二項、第十八條第一項前段、第十九條第一
項，刑法第十一條、第二十八條，判決如主文。
中　　華　　民　　國　  　九十四　年　 四　 月　十二　日
                  刑事第四庭  審判長法　官  簡志瑩
                                    法  官  楊佩蓉
                                    法  官  呂憲雄
以上正本證明與原本無異。
如不服本判決，應於收受送達後10日內向本院提出上訴書狀。
中　　華　　民　　國　  　九十四　年　 四　 月　十二　日
　　　　　　　　　　　　　　        書記官  吳良美
附錄本判決論罪科刑法條
毒品危害防制條例第4條
製造、運輸、販賣第一級毒品者，處死刑或無期徒刑；處無期徒
刑者，得併科新臺幣1 千萬元以下罰金。
製造、運輸、販賣第二級毒品者，處無期徒刑或7 年以上有期徒
刑，得併科新臺幣7 百萬元以下罰金。
製造、運輸、販賣第三級毒品者，處 5 年以上有期徒刑，得併科
新臺幣 5 百萬元以下罰金。
製造、運輸、販賣第四級毒品者，處3 年以上10年以下有期徒刑
，得併科新臺幣3 百萬元以下罰金。
製造、運輸、販賣專供製造或施用毒品之器具者，處1 年以上7
年以下有期徒刑，得併科新臺幣1 百萬元以下罰金。
前五項之未遂犯罰之。
毒品危害防制條例第18條
查獲之第一、二級毒品及專供製造或施用第一、二級毒品之器具
，不問屬於犯人與否，均沒收銷燬之；查獲之第三、四級毒品及
製造或施用毒品之器具，無正當理由而擅自持有者，均沒入銷燬
之。但合於醫藥、研究或訓練之用者，得不予銷燬。
前項合於醫藥、研究或訓練用毒品或器具之管理辦法，由法務部
會同行政院衛生署定之。
毒品危害防制條例第19條
犯第4 條至第9 條、第12條、第13條或第14條第1 項、第2 項之
罪者，其供犯罪所用或因犯罪所得之財物，均沒收之，如全部或
一部不能沒收時，追徵其價額或以其財產抵償之。
為保全前項價額之追徵或以財產抵償，得於必要範圍內扣押其財
產。
犯第 4 條之罪所使用之水、陸、空交通工具沒收之。
